# 可供出售金融资产处置

提问人：星空下的小米 时间：2019-02-24 14:51:21
陈版，您好，想问一下如果处置可供出售金融资产，原确认在权益里面的外币报表折算差异，不是权益里面的汇兑损益，是否不需要转出，我的理解是应该在这个海外公司被处置的时候才转出外币报表折算差异至利润表。谢谢您

回答人：chenyiwei
该可供出售金融资产是债权性投资还是权益性投资？“原确认在权益里面的外币报表折算差异” 是如何形成的？是否为其公允价值变动的一部分？还是因为持有该项可供出售金融资产的主体是境外子公司？

提问人：星空下的小米 时间：2019-02-25 09:16:38
是权益性投资，持有的公司是境外子公司所以用外币计量，不是公允价值变动的一部分，就是因为外币折算成 导致的。

回答人：chenyiwei
如是，则你在主帖中的理解合理。